【裁判字號】    89,自,80
【裁判日期】    891222
【裁判案由】    傷害等
【裁判全文】
臺灣新竹地方法院刑事判決                            八十九年度自字第八號
    自  訴  人  丙○○
                甲○○
    被      告  乙○○
    （  原名彭金鐘  ）
右列被告因傷害等案件，經自訴人提起自訴，及檢察官移送併案審理（臺灣新竹地方
法院檢察署八十九年度偵字第二四二八號），本院判決如左：
    主  文
乙○○被訴毀損部分無罪；被訴傷害部分自訴不受理。
    理  由
一、自訴意旨略以：被告乙○○於民國八十九年一月八日上午十時五十分許，持美工
    刀將自訴人甲○○所有、停放於新竹縣湖口工業區「諾貝爾幼稚園」後門附近之
    ＬＨ—六二七六號自用吉普車右側前、後輪胎割破，經自訴人甲○○發現而逃逸
    。嗣於當日上午十一時二十五分許，警員就此陪同自訴人丙○○、甲○○前往被
    告位於新竹縣湖口鄉波羅村十二之一號之住處調查時，被告趁警員離去時動手毆
    打自訴人，雖經警員勸阻而暫時罷手，惟仍繼續夥同其友人李祐宇共同出手毆打
    自訴人丙○○，致自訴人丙○○受有頭部外傷併腦震盪、右嘴角擦傷、右眼部瘀
    血併視力模糊、胸部挫傷等傷害。因認被告分別涉有刑法第三百五十四條之毀損
    罪嫌、第二百七十七條第一項之傷害罪嫌云云。
二、無罪部分：
（一）按犯罪事實應依證據認定之，無證據不得推定其犯罪事實，刑事訴訟法第一百
      五十四條定有明文。而認定犯罪事實所憑之證據，固不以直接證據為限，間接
      證據亦包括在內。惟認定不利於被告之事實，須依積極證據，苟積極證據不足
      為不利於被告事實之認定時，即應為有利於被告之認定，更不必有何有利之證
      據。最高法院三十年上字第八一六號著有判例。次按告訴人之告訴，係以使被
      告受刑事訴追為目的，是其陳述是否與事實相符，仍應調查其他證據以資審認
      ，最高法院五十二年臺上字第一三００號亦著有判例。而自訴人之自訴，亦係
      在使被告受刑事訴追，其陳述是否與事實相符，依前揭判例意旨，即應調查其
      他證據以資審認。
（二）訊據被告堅詞否認有自訴人甲○○所指之毀損輪胎犯行，辯稱並未持刀割破自
      訴人甲○○所有車號ＬＨ—六二七六號自用吉普車之輪胎等語。經查：自訴人
      甲○○指訴被告涉有前揭毀損罪嫌，固提出照片、收據附卷供參（見八十九年
      度偵字第二四二八號影印卷第四十頁），惟該照片、收據僅能中性的表示自訴
      人甲○○所有ＬＨ—六二七六號自用吉普車之輪胎確實遭人割破、毀損，至於
      該毀損是否確如自訴人甲○○所指係被告持刀所造成，仍應調查其他證據，以
      審認是否與事實相符。而自訴人甲○○業已到庭自承：「（問：被告乙○○用
      美工刀割破你所有之ＬＨ六二七六號自用吉普車之右邊輪胎，除了你以外，還
      有誰看到？尚有何證據？）只有我看到。現場沒有別人。有壹把美工刀之刀片
      ，是被告遺留在現場的，但是沒有刀柄。（問：對於美工刀只有刀片，沒有刀
      柄，無法送驗是否有被告之指紋，以證明是被告所有之物，意見？）沒有意見
      。因為在現場找不到刀柄，不需要送驗指紋」等語。是尚無證據證明自訴人甲○○之指述與事實相符，即難以自訴人甲○○單方面之陳述暨照片、收據等遽
      予認定被告有自訴人甲○○所指之毀損犯嫌。此外，復查無其他積極證據足以
      證明被告有何毀損犯行，應認為被告此部分之犯罪尚不能證明，應依法為其無
      罪之諭知。
三、自訴不受理部分：
（一）按告訴乃論之罪，告訴人於第一審辯論終結前，得撤回告訴。撤回告訴之人，
      不得再行告訴。又告訴乃論之罪，對於共犯之一人告訴或撤回告訴者，其效力
      及於其他共犯。刑事訴訟法第二百三十八條、第二百三十九條前段分別定有明
      文。而告訴乃論之罪，已不得為告訴者，不得再行自訴。又不得自訴而提起者
      ，應諭知不受理之判決。同法第三百二十二條、第三百三十四條亦分別定有明
      文。
（二）查本件自訴人丙○○自訴被告於前揭時、點與李祐宇共同毆打自訴人丙○○成
      傷之傷害案件，依刑法第二百八十七條前段之規定，為告訴乃論之罪。而自訴
      人丙○○業於八十九年四月十四日具狀撤回對共犯李祐宇之傷害告訴，嗣經新
      竹縣警察局竹北分局轉呈臺灣新竹地方法院檢察署，由該署於八十九年四月二
      十八日受理在案，有新竹縣警察局竹北分局八十九年四月二十七日北警刑字第
      三二二一號刑事案件報告書、刑事聲請狀、和解書等附於八十九年度偵字第二
      四二八號影印卷第一至八頁可稽，是自訴人丙○○對於共犯李祐宇撤回告訴之
      效力及於被告，自不得就被告傷害之部分再行告訴及自訴，今自訴人丙○○復
      就此部份提起自訴，依法即有未合，應就此部分諭知不受理之判決。
（三）另臺灣新竹地方法院檢察署檢察官因未及注意自訴人就共犯李祐宇部分撤回告
      訴之效力亦及於被告，而以此告訴乃論之同一案件業經自訴人丙○○提起自訴
      ，遂以同署八十九年度偵字第二四二八號移送本院併案審理，惟自訴人丙○○
      此部份之自訴並不合法而應諭知不受理之判決，業如前述。是併辦部分應退回
      由原承辦檢察官處理，附此敘明。
四、據上論斷，應依刑事訴訟法第三百四十三條、第三百零一條第一項、第三百三十
    四條，判決如主文。
中      華      民      國    八十九    年     十二     月    二十二    日
                              臺灣新竹地方法院刑事第二庭
                                    法    官  黃美盈
右正本證明與原本無異。
如不服本判決，應於判決送達後十日內向本院提出上訴狀( 應附繕本 )，上訴於
臺灣高等法院。
                                    書 記 官  呂聖儀
中      華      民      國    八十九    年     十二     月    二十二    日


司法院資訊處製作；財團法人民間司法改革基金會備份。
